【裁判字號】    94,易,911
【裁判日期】    950210
【裁判案由】    竊盜等
【裁判全文】
臺灣士林地方法院刑事判決               94年度易字第911號
公  訴  人  臺灣士林地方法院檢察署檢察官
被      告  甲○○
上列被告因竊盜等案件，經檢察官提起公訴（94年度偵字第2917
號），經訊問被告後，被告就被訴之事實為認罪之答辯，本院合
議庭裁定認宜由受命法官獨任進行簡式審判程序並判決如下：
    主  文
甲○○竊盜，處有期徒刑參月。又服用酒類，不能安全駕駛動力
交通工具而駕駛，處有期徒刑柒月。又因過失傷害人，處有期徒
刑陸月。應執行有期徒刑壹年貳月。
    事  實
一、甲○○於民國94年2 月23日凌晨因友人即將入伍當兵，乃與
    友人在臺北縣汐止市○○路158 號好樂迪KTV 內飲酒作樂，
    至同日凌晨5 時50分許欲離去返家時，因欠缺返家之交通工
    具，見丁○○將其所有車號020-AQ號貨車暫停在中興路160
    號萊爾富便利商店前，疏未將貨車鑰匙取下而正在貨車後方
    卸貨之際，竟意圖為自己不法所有，趁隙坐上駕駛座，徒手
    將該部發動中貨車駛離而竊取得手，復甲○○因先前飲酒已
    達不能安全駕駛動力交通工具之程度，竟仍貿然駕駛上揭竊
    得之貨車，途經臺北縣汐止市○○○ 街口時，甲○○因酒後
    對車輛操控力明顯不佳，復未注意車前狀況，先追撞前方由
    己○○所駕駛之車號BQ-9118 號自小客車，再超越分向限制
    線而撞擊辛○○所駕駛之車號2B-6232 號自小客車，己○○
    雖即刻駕車追趕在後，並在樟江橋下將車停在甲○○所駕貨
    車前方，甲○○仍未停車，再度追撞己○○之自小客車後，
    繼續駕駛該貨車逃離，己○○則繼續駕車追趕。行經汐止市
    ○○○ 路、山光街時，甲○○又擦撞停放於路旁之戊○○所
    有6A-4615 號自小客車及丙○○所有之IV-7811 號自小客車
    ，於同日凌晨6 時許，甲○○行駛至汐止樟樹1 路127 號前
    ，原應注意汽車行駛時，駕駛人應注意車前狀況，並隨時採
    取必要之安全措施，而依當時天候、道路等狀況，並無不能
    注意之情事，乃因飲酒過量，注意能力降低而疏未注意壬○○正在路旁水溝蓋上撿拾物品而撞擊壬○○之身體，並向前
    再撞及前方停駛路旁之汽車，而將壬○○夾在兩車之間，己○○隨後駕車趕到，並將車停在該貨車後方，讓甲○○所駕
    駛之貨車無法駛離，甲○○見已經肇事致人受傷後竟未留於
    現場，而下車往樟樹1 路129 巷內逃跑（所涉肇事逃逸部分
    未據檢察官起訴，而應由檢察官另行偵查起訴），於樟樹1
    路129 巷內復假借酒力，徒手擊破庚○○所有之車號G2-272
     3號自小客車擋風玻璃及以路邊菜籃毆打庚○○（毀損及傷
    害部分未據告訴），致庚○○跌倒在地後，甲○○繼續跑至
    樟樹1 路135 巷19號側，砸破乙○○之2B-206號營業小客車
    車窗（毀損部分未據告訴）後，遭路人合力制伏，並交由獲
    報到場之警員將甲○○逮捕送醫救治，經測得甲○○之血液
    中酒精濃度大於300mg/dl（百分之0.3 ，換算為呼氣酒精濃
    度為每公升1.5 毫克），而壬○○經送醫急救受有胸椎第12
    節、腰椎第1 節及第5 節椎體壓迫性骨折，腰椎第4 、5 節
    椎體滑動，右側膝蓋1 ×1 公分、左側膝蓋3 ×2 公分挫傷
    及擦傷等傷害。
二、案經壬○○告訴由臺北縣政府警察局汐止分局報請臺灣士林
    地方法院檢察署檢察官偵查起訴。
    理  由
一、上揭犯罪事實，業據被告甲○○於本院審理時坦承不諱（本
    院卷第16至19頁參照），核與被害人丁○○、壬○○、證人
    辛○○、丙○○、戊○○、庚○○、乙○○、己○○、林信
    堅各於警訊中、偵查中供述情節相符（偵卷第2917號第18至
    20頁、第21至23頁、第24至25頁、第26至27頁、第28至29頁
    、第30至31頁、第32至33頁、第90至92頁、第111 至114 頁
    參照），並有道路交通事故現場圖、調查報告表（偵查卷第
    81、84、87頁參照）、肇事現場及車輛毀損照片共32幀（偵
    卷第2917號第39至54頁參照）、甲○○的血液酒精濃度報告
    （偵卷第2917號第37頁參照）、壬○○的三軍總醫院附設民
    眾診療服務處診斷證明書2 紙（偵卷第2917號第61、126 頁
    參照）、己○○的車輛估價單1 紙（偵卷第2917號第94至97
    頁參照）、犯罪現場手繪圖（偵卷第2917號第128 至129 頁
    參照）附卷可憑，足認被告自白與事實相符，而可採信，前
    開事實應可認定。是本件事證明確，被告犯行堪以認定。
二、按刑法第10條第4 項第4 款所謂毀敗一肢以上之機能，係指
    肢體因傷害之結果完全喪失其效用者而言，初不以驗斷時之
    狀況如何為標準，如經過相當之診治而能回復原狀，或雖不
    能回復原狀而僅祇減衰其效用者，仍不得謂為該款之重傷。
    若臂骨雖經折斷，但醫治結果仍能舉動而僅不能照常者，祇
    可認為減衰機能，要與毀敗全肢之機能有別，又毀敗一肢以
    上之機能，既設有專款規定，則傷害四肢之重傷，自以有被
    毀敗之情形為限，其同條第4 項第6 款所規定其他於身體或
    健康有重大不治或難治之傷害，即不包括傷害四肢在內。最
    高法院28年上字第1098號判例、30年上字第445 號判例、54
    年臺上字第460 號判例意旨可資參照。查告訴人壬○○本次
    所受傷害，經醫治後，於94年4 月21日最後一次門診時，仍
    有背痛即右膝疼痛，需經常臥床休息，行動困難需人扶持等
    情，有國防大學國防醫學院三軍總醫院94年5 月18日集逵字
    第0940008709號函在卷可稽（偵查卷第139 頁參照）應可認
    定；再參酌告訴人之女涂美蓮於本院準備程序所述：伊母及
    告訴人壬○○目前是可以自己拿柺杖扶著牆壁在家中慢慢走
    ，外出則都是由伊等攙扶，平常洗澡時可以自己坐在椅子上
    慢慢洗，手腳比較不靈活，腰椎會酸麻，走路會彎腰等語（
    本院卷第17至18頁訊問筆錄），顯然告訴人壬○○四肢行走
    、抓握物品功能仍然存在，而僅有減衰其效用之情況而已，
    尚未達毀敗全肢機能之刑法上重傷程度，被告甲○○因不慎
    撞傷告訴人，自僅應構成普通過失傷害罪甚明。是核被告甲○○係犯刑法第320 條第1 項普通竊盜罪、第185 條之3 公
    共危險罪及第284 條第1 項前段過失傷害罪。公訴意旨認被
    告因過失撞傷告訴人係涉犯刑法第284 條第1 項後段之過失
    重傷害之罪，容有未洽，應由本院於起訴之同一基本社會事
    實內，變更檢察官起訴之法條（本院於審理時業已當庭告知
    被告此項變更後之新罪名）。被告所犯上開三罪，犯意各別
    ，行為互殊，應予分論併罰。爰審酌被告甲○○前並無任何
    經宣告有期徒刑之前科紀錄，然曾經施用毒品經觀察勒戒，
    有臺灣高等法院被告前案紀錄表在卷可稽，足見其有濫用藥
    物之不良素行，本次竟又不知節制，因飲用酒類過量肇禍，
    且酒後於道路上駕車分奔亂竄，造成多輛車輛毀損及行人受
    傷，犯罪所生危害甚大，且犯後尚未與任何一位車輛毀損被
    害人達成民事和解，甚至並未積極出面協調和解方案，惟念
    其犯後已坦承犯行，態度尚稱良好，及其犯罪之手段、其品
    性、智識程度等一切情狀，就所犯各罪各量處如主文所示之
    刑，並定其應執行之刑，以示警懲。
三、又甲○○酒醉駕車撞擊壬○○後仍繼續逃逸，所涉犯刑法第
    18 5條之4 肇事逃逸罪部分，因係事後另行起意，而非基於
    概括犯意所為，其與上揭犯罪型態迥然不同，自無連續犯或
    牽連犯之裁判上一罪關係可言，顯非本案起訴效力所及，而
    被告甲○○此部分之肇事逃逸罪嫌，復未經提起公訴，應由
    檢察官另行偵辦查明，再為適法之處理，併此敘明。
四、據上論斷，應依刑事訴訟法第273 條之1 第1 項、第299 條
    第1 項前段，刑法第320 條第1 項、第284 條第1 項前段、
    第185 條之3 、第300 條、第51條第5 款，判決如主文。
本案經檢察官盧美如到庭執行職務。
中    華    民    國    95    年    2     月    10    日
                  刑事第三庭法  官  王沛雷
以上正本證明與原本無異。
如不服本判決應於送達後10日內，向本院提出上訴狀。
                            書記官  蘇彥宇
中    華    民    國    95    年    2     月    17    日
附錄本判決論罪科刑依據之法條：
中華民國刑法第320條第1項、第185條之3、第284條第1項


司法院資訊處製作；財團法人民間司法改革基金會備份。
